【裁判字號】    96,易,4553
【裁判日期】    970123
【裁判案由】    恐嚇等
【裁判全文】
臺灣臺中地方法院刑事判決              96年度易字第4553號
公  訴  人  臺灣臺中地方法院檢察署檢察官
被      告  辛○○
            壬○○
            己○○
            乙○○
上列被告等因恐嚇等案件，經檢察官提起公訴（九十六年度偵字
第一二一一一、一五０五八號），本院判決如下：
    主    文
辛○○共同乘他人急迫貸以金錢，而取得與原本顯不相當之重利
，累犯，處有期徒刑月，扣案如附表二所示之物沒收；又共同
乘他人急迫貸以金錢，而取得與原本顯不相當之重利，累犯，處
有期徒刑月，扣案如附表二所示之物沒收；又共同乘他人急迫
貸以金錢，而取得與原本顯不相當之重利，累犯，處有期徒刑
月，扣案如附表二所示之物沒收；又共同乘他人急迫貸以金錢，
而取得與原本顯不相當之重利，累犯，處有期徒刑月，扣案如
附表二所示之物沒收；又共同乘他人急迫貸以金錢，而取得與原
本顯不相當之重利，累犯，處有期徒刑月，扣案如附表二所示
之物沒收；又共同乘他人急迫貸以金錢，而取得與原本顯不相當
之重利，累犯，處有期徒刑月，扣案如附表二所示之物沒收；
又共同乘他人急迫貸以金錢，而取得與原本顯不相當之重利，累
犯，處有期徒刑月，扣案如附表二所示之物沒收。應執行有期
徒刑拾月，扣案如附表二所示之物沒收。其餘被訴恐嚇危害安全
部分，無罪。
壬○○共同乘他人急迫貸以金錢，而取得與原本顯不相當之重利
，累犯，處有期徒刑月，扣案如附表二所示之物沒收；又共同
乘他人急迫貸以金錢，而取得與原本顯不相當之重利，累犯，處
有期徒刑月，扣案如附表二所示之物沒收；又共同乘他人急迫
貸以金錢，而取得與原本顯不相當之重利，累犯，處有期徒刑
月，扣案如附表二所示之物沒收；又共同乘他人急迫貸以金錢，
而取得與原本顯不相當之重利，累犯，處有期徒刑月，扣案如
附表二所示之物沒收；又共同乘他人急迫貸以金錢，而取得與原
本顯不相當之重利，累犯，處有期徒刑月，扣案如附表二所示
之物沒收；又共同乘他人急迫貸以金錢，而取得與原本顯不相當
之重利，累犯，處有期徒刑月，扣案如附表二所示之物沒收；
又共同乘他人急迫貸以金錢，而取得與原本顯不相當之重利，累
犯，處有期徒刑月，扣案如附表二所示之物沒收。應執行有期
徒刑捌月，扣案如附表二所示之物沒收。
己○○共同乘他人急迫貸以金錢，而取得與原本顯不相當之重利
，累犯，處有期徒刑月，扣案如附表二所示之物沒收；又共同
乘他人急迫貸以金錢，而取得與原本顯不相當之重利，累犯，處
有期徒刑月，扣案如附表二所示之物沒收；又共同乘他人急迫
貸以金錢，而取得與原本顯不相當之重利，累犯，處有期徒刑
月，扣案如附表二所示之物沒收；又共同乘他人急迫貸以金錢，
而取得與原本顯不相當之重利，累犯，處有期徒刑月，扣案如
附表二所示之物沒收；又共同乘他人急迫貸以金錢，而取得與原
本顯不相當之重利，累犯，處有期徒刑月，扣案如附表二所示
之物沒收；又共同乘他人急迫貸以金錢，而取得與原本顯不相當
之重利，累犯，處有期徒刑月，扣案如附表二所示之物沒收；
又共同乘他人急迫貸以金錢，而取得與原本顯不相當之重利，累
犯，處有期徒刑月，扣案如附表二所示之物沒收。應執行有期
徒刑玖月，扣案如附表二所示之物沒收。其餘被訴恐嚇危害安全
部分，無罪。
乙○○共同乘他人急迫貸以金錢，而取得與原本顯不相當之重利
，處有期徒刑貳月，如易科罰金，以新臺幣壹仟元折算壹日，扣
案如附表二所示之物沒收；又共同乘他人急迫貸以金錢，而取得
與原本顯不相當之重利，處有期徒刑貳月，如易科罰金，以新臺
幣壹仟元折算壹日，扣案如附表二所示之物沒收；又共同乘他人
急迫貸以金錢，而取得與原本顯不相當之重利，處有期徒刑貳月
，如易科罰金，以新臺幣壹仟元折算壹日，扣案如附表二所示之
物沒收；又共同乘他人急迫貸以金錢，而取得與原本顯不相當之
重利，處有期徒刑貳月，如易科罰金，以新臺幣壹仟元折算壹日
，扣案如附表二所示之物沒收；又共同乘他人急迫貸以金錢，而
取得與原本顯不相當之重利，處有期徒刑貳月，如易科罰金，以
新臺幣壹仟元折算壹日，扣案如附表二所示之物沒收；又共同乘
他人急迫貸以金錢，而取得與原本顯不相當之重利，處有期徒刑
貳月，如易科罰金，以新臺幣壹仟元折算壹日，扣案如附表二所
示之物沒收；又共同乘他人急迫貸以金錢，而取得與原本顯不相
當之重利，處有期徒刑貳月，如易科罰金，以新臺幣壹仟元折算
壹日，扣案如附表二所示之物沒收。應執行有期徒刑陸月，如易
科罰金，以新臺幣壹仟元折算壹日，緩刑年，扣案如附表二所
示之物沒收。
    犯罪事實
一、辛○○於民國（下同）八十七年間因犯常業詐欺罪，經臺灣
    高等法院臺中分院判處有期徒刑二年，復經最高法院判決駁
    回上訴確定，於九十五年七月二十一日縮刑期滿執行完畢；
    壬○○於八十七、九十年間因各犯常業詐欺、違反毒品危害
    防制條例罪，分別經臺灣高等法院臺中分院判處有期徒刑一
    年十月，緩刑五年（嗣經撤銷緩刑），及本院判處有期徒刑
    三月並均確定，嗣定其應執行有期徒刑二年，於九十二年九
    月二十五日縮刑期滿執行完畢；己○○於九十四年間因違反
    毒品危害防制條例罪，經本院判處有期徒刑十月並確定，於
    九十五年三月五日縮刑期滿執行完畢。詎均不知悔改，辛○○、壬○○、己○○復與乙○○基於共同經營貸款予他人藉
    以收取重利之各別犯意聯絡，自九十六年二月間某日起，由
    辛○○在臺中市○區○○路三０八號其居處擔任經營負責人
    ，並僱用壬○○、己○○、乙○○從事重利貸款業務，其中
    辛○○、己○○擔任向借款人交付借款金額及收取所簽發本
    票等以供擔保事宜，辛○○或己○○、壬○○並從事向借款
    人收取本金、利息等工作，而乙○○則擔任接聽欲借款人之
    洽詢電話工作，且為順利招攬重利貸款業務，由己○○前往
    電信公司申辦門號00000000、00000000號電話使用，並設定
    轉接至己○○所有申辦門號0000000000、0000000000號行動
    電話，再由乙○○至自由時報報社之營業單位付費刊登載有
    提供貸款業務及門號00000000、00000000號接洽電話內容之
    廣告，使急需款項使用之借款人，藉上開電話與辛○○、壬○○、己○○、乙○○洽辦借款事宜，另提供己○○所有申
    辦門號0000000000號行動電話供借款人給付利息等聯繫之用
    。其借款方式為借款人每借新臺幣（下同）一萬元，每十日
    為一期，每期利息一千元至二千元不等，並由借款人簽發借
    款金額三倍之本票、借收據、切結書，及交付國民身分證、
    戶籍謄本等以供擔保，而於交付借款時，同時預扣第一期利
    息或手續等費用。嗣有如附表一所示急迫需款之丑○○等借
    款人（其中庚○○係由子○○介紹），見上開廣告，乃撥打
    電話與辛○○等人聯絡借款，並分別於如附表一所示時間、
    地點，相約商談借款、交付款項及簽發本票、借收據、切結
    書，及交付國民身分證、戶籍謄本等以供擔保等，辛○○等
    人即藉此方式乘機分別向如附表一所示借款人收取如附表所
    示與原本顯不相當之重利（其各借款人借款之時間、地點、
    借款金額、約定利息、提供擔保及給付利息等詳如附表一所
    示）。迨於九十六年五月十日晚上九時三十分許，壬○○騎
    乘車牌號碼G5G─006號機車搭載己○○至臺中縣太平市○○
    路與精美路口長億加油站前，由己○○向子○○之兄蔡茂仁
    收取子○○所借貸利息三千元時，為警當場查獲，並扣得己○○所有供本件與借款人聯絡給付利息等犯罪所用之門號00
    00000000號行動電話一支（含SIM卡一張）及己○○所收取
    之上開利息三千元；又於同日晚上十時許，為警持本院所核
    發搜索票在臺中市○區○○路三０八號辛○○居處查獲，並
    扣得己○○所有申辦供本件與借款人聯絡借款等犯罪所用之
    門號0000000000、0000000000號行動電話各一支（各含SIM
    卡一張），及辛○○所有預備供本件重利所用之空白借收據
    一疊、空白讓渡書一張、空白委託書一張、空白商業本票一
    本與丑○○等七人如附表一所示供擔保物品。
二、案經臺中縣警察局霧峰分局報請臺灣臺中地方法院檢察署檢
    察官偵查起訴。
    理    由
甲、有罪部分：
一、按被告以外之人於審判外之陳述，雖不符前四條之規定，而
    經當事人於審判程序同意作為證據，法院審酌該言詞陳述或
    書面陳述作成時之情況，認為適當者，亦得為證據。當事人
    、代理人或辯護人於法院調查證據時，知有第一百五十九條
    第一項不得為證據之情形，而未於言詞辯論終結前聲明異議
    者，視為有前項之同意，刑事訴訟法第一百五十九條之五定
    有明文。經查證人即被害人丑○○、丁○○、戊○○於警詢
    時之指證述，被告等四人在本院審理時均未爭執其證據能力
    ，且均未於本案言詞辯論終結前聲明異議，本院審酌證人即
    被害人丑○○、丁○○、戊○○於警詢時之指證述，係於案
    發後就其等親身經歷之事實所為，且依其等陳述作成時之情
    況，並無不適當之情形，依刑事訴訟法第一百五十九條之五
    第二項規定，均有證據能力，合先敘明。
二、上揭犯罪事實，業據被告辛○○、壬○○、己○○、乙○○
    於本院審理時均坦承不諱，核與證人即被害人丑○○、丁○○、戊○○分別於警詢時指證述及證人即被害人庚○○、子
    ○○、丙○○、甲○○分別於本院審理時指證述之情節相符
    ，並有刊登貸款廣告影本一紙附卷及被告己○○所有門號00
    00000000、0000000000、0000000000號行動電話各一支（各
    含SIM卡一張）、被告己○○向蔡茂仁收取子○○所借貸利
    息三千元、空白借收據一疊、空白讓渡書一張、空白委託書
    一張、空白商業本票一本、被害人丑○○等七人如附表一所
    示供擔保物品扣案可憑，足見被告等四人之自白均與事實相
    符。本件事證明確，被告等四人之犯行均堪認定。
三、核被告辛○○、壬○○、己○○、乙○○就如附表一所示之
    所為，均係犯刑法第三百四十四條之重利罪。被告辛○○、
    壬○○、己○○、乙○○就上開重利犯行，彼此間有犯意聯
    絡及行為分擔，均應論以共同正犯。按刑法上之接續犯，係
    指以單一行為，經數個階段，持續侵害同一法益而言；如數
    行為於同時同地或密切接近之時地實施，侵害同一之法益，
    各行為之獨立性極為薄弱，依一般社會健全觀念，在時間差
    距上，難以強行分開，在刑法評價上，以視為數個舉動之接
    續施行，合為包括之一行為予以評價，較為合理，則屬接續
    犯，而為包括之一罪，此有最高法院七十年度台上字第二八
    九八號、八十六年度台上字第三二九五號判例意旨可資參照
    。本件被告辛○○、壬○○、己○○、乙○○係共同出於同
    一犯意，在密切接近之時間內，分別於如附表一所示時間先
    後二次貸款予被害人丑○○、子○○、丙○○、丁○○以收
    取重利，而分別侵害同一法益，揆諸上開說明，其等分別先
    後二次貸款予被害人丑○○、子○○、丙○○、丁○○以收
    取重利所為，應各屬接續犯。被告辛○○、壬○○、己○○
    、乙○○上開七次重利犯行，均犯意各別，行為互殊，均應
    予分論併罰。查被告辛○○於八十七年間因犯常業詐欺罪，
    經臺灣高等法院臺中分院判處有期徒刑二年，復經最高法院
    判決駁回上訴確定，於九十五年七月二十一日縮刑期滿執行
    完畢；被告壬○○於八十七、九十年間因各犯常業詐欺、違
    反毒品危害防制條例罪，分別經臺灣高等法院臺中分院判處
    有期徒刑一年十月，緩刑五年（嗣經撤銷緩刑），及本院判
    處有期徒刑三月並均確定，嗣定其應執行有期徒刑二年，於
    九十二年九月二十五日縮刑期滿執行完畢；被告己○○於九
    十四年間因違反毒品危害防制條例罪，經本院判處有期徒刑
    十月並確定，於九十五年三月五日縮刑期滿執行完畢，有台
    灣高等法院被告前案紀錄表附卷可稽，其等於五年內故意再
    犯本件有期徒刑以上之上開七罪，均為累犯，均應依法加重
    其刑。爰審酌被告等事後已與被害人丑○○、丙○○、甲○○、丁○○、戊○○達成和解，有和解書五紙附卷可參，且
    證人即被害人庚○○、子○○、丙○○、甲○○分別於本院
    審理時亦均表示不予追究，及其等犯罪之動機、目的、手段
    、所犯情節、對社會所生危害與犯罪後均坦承犯行，態度尚
    稱良好等一切情狀，就被告辛○○、壬○○、己○○、乙○○如附表一編號一至七所示重利犯行，分別依序量處如主文
    所示之刑，並就被告乙○○部分，均諭知易科罰金之折算標
    準，且均定其應執行刑，及就被告乙○○部分，諭知易科罰
    金之折算標準。次查被告乙○○尚無前科，未曾因故意犯罪
    受有期徒刑以上刑之宣告，有臺灣高等法院被告前案紀錄表
    附卷可稽，其因一時失慮，致犯本案，所犯情節尚非重大，
    且事後坦承犯行已知悔悟，並經被害人表示不予追究，經此
    科刑教訓，應知所警惕而無再犯之虞，本院認其所受定應執
    行刑之宣告，以暫不執行為適當，爰依法併予宣告緩刑三年
    ，以啟自新。扣案如附表二所示門號0000000000、00000000
    00、0000000000號行動電話各一支（各含SIM卡一張）及空
    白借收據一疊、空白讓渡書一張、空白委託書一張、空白商
    業本票一本，分別係被告己○○名義申請為其所有，並供本
    件向借款人聯絡借款、收取利息等犯罪所用，及被告辛○○
    所有並預備供本件重利犯罪所用之物，此經被告辛○○、己○○等人分別於警詢、本院審理時供明在卷，依法併予宣告
    沒收。至於扣案被告辛○○所持用門號0000000000、000000
    0000、0000000000號行動電話各一支、被告壬○○所持用門
    號0000000000、0000000000號行動電話各一支、被告乙○○
    所持用門號0000000000號行動電話一支，係其等平日供聯絡
    使用，尚乏證據足認係供本件犯罪所用；另扣案被告己○○
    向蔡茂仁收取子○○所借貸利息三千元，應返還予被害人子
    ○○；又扣案被害人丑○○等七人如附表一所示供擔保物品
    ，乃係被害人丑○○等七人用以供擔保借款所用之物，於還
    清借款時，被告辛○○尚需將該等物品返還予被害人丑○○
    等七人，尚非被告辛○○所有之物，爰均不予宣告沒收，併
    此敘明。
乙、無罪部分：
一、公訴意旨略以：被告辛○○嗣因與子○○就貸款事項有所爭
    執，被告辛○○、己○○即基於共同之犯意聯絡，由被告辛○○指示被告己○○於九十六年四月六日晚上九時八分許，
    以門號0000000000號行動電話撥打至子○○所持用之門號00
    00000000號行動電話，向子○○恐嚇稱：「．．．茂生幹你
    娘。你真讓我打就對了．．．要試一下鹹淡就對．．．」等
    語，使子○○心生畏懼。其後，被告己○○又單獨起意，於
    九十六年四月二十七日上午十時十七分許，以門號00000000
    00號行動電話撥打至子○○所持用之門號0000000000號行動
    電話，向子○○恐嚇稱：「過一分鐘，如果沒有，我就主動
    捉人了。」等語，使子○○心生畏懼，因認被告辛○○、己○○共同涉犯刑法第三百零五條之恐嚇危害安全罪嫌，另被
    告己○○單獨涉犯刑法第三百零五條之恐嚇危害安全罪嫌，
    被告己○○所犯二次恐嚇危害安全犯行，應予分論併罰等語
    。
二、按犯罪事實應依證據認定之，無證據不得認定犯罪事實；又
    被告或共犯之自白，不得作為有罪判決之唯一證據，仍應調
    查其他必要之證據，以察其是否與事實相符，刑事訴訟法第
    一百五十四條第二項、第一百五十六條第二項分別定有明文
    。且刑法第三百零五條所謂致生危害於安全，係指受恐嚇通
    知者，必須因受恐嚇，而對其生命、身體、自由、名譽或財
    產發生恐懼，心理產生不安全之感覺，但不以發生客觀上之
    危害為要件。倘恐嚇之結果，被害人心理並未產生任何不安
    ，是其安全顯未生危害，要難成立本罪。本件公訴人認被告
    辛○○、己○○涉犯上開恐嚇危害安全罪嫌，無非以被告己○○於偵查中供承九十六年四月六日晚上九時八分許，是伊
    打電話予子○○，此係被告辛○○交代伊如此說的，而被告
    辛○○於偵查中亦供承此次是被告己○○以電話打給子○○
    的等情為其論據。訊之被告辛○○固供承上開二通電話係其
    打給被害人子○○，並有如監察譯文所示內容，然否認有恐
    嚇犯行，辯稱：伊並無恐嚇子○○的意思等語，被告己○○
    亦否認有何恐嚇犯行，辯稱：該二通電話是辛○○打的，並
    非伊打的等語。經查被告辛○○綽號為「阿龍」、「財哥」
    ，此經被告辛○○供明在卷，並有其名片【該名片上印吳進
    財（財哥）】附卷可稽；且依九十六年四月六日晚上九時八
    分許監察譯文所載：「A（即辛○○）：喂！木生哦！你現
    在在那裡？...B（即子○○）：你財哥（即辛○○）啊！
    ...A：...你把蝌蚪找出來! 打電話不接？B：蝌蚪不接哦！
    A：... 又把我電話按掉！你跟他講你爸現在要給他「死」
    啦！... 你們不曾吃過跟粳就對了啦！哦！木生幹你娘你真
    要讓我打就對了！B：不啦！財哥對不起。A：你人給我約出
    來啦！（很大聲），幹你娘他真好幹，要試一下鹹淡就對了
    ！他現在人咧！...A：為什麼他不敢接電話？B：我不知道
    ，我現在打給他看看... 」，可知被告辛○○係因綽號「蝌
    蚪」不接其電話，使被告辛○○甚為生氣，因而打電話給被
    害人子○○，要被害人子○○邀綽號「蝌蚪」出來商談，並
    非就被害人子○○之貸款事項有所爭執，雖其中有對被害人
    子○○稱「木生幹你娘你真要讓我打就對了！」，惟此已據
    被害人子○○於本院審理時陳稱：伊不會害怕，因平時我們
    講話就是這樣等語，參以被害人子○○於警詢、偵查中就此
    部分均未經詢問，復未經被害人子○○提出告訴，況依被告
    辛○○對被害人子○○上開所言，因此次通話並非針對被害
    人子○○，無非係被告辛○○對被害人子○○順口所為，客
    觀上亦難認確使被害人子○○心生畏懼，則被害人子○○既
    未心生畏懼而未危害其安全，核與刑法第三百零五條恐嚇危
    害安全罪之構成要件即有未合。又依九十六年四月二十七日
    上午十時十七分許監察譯文所載：「A（即辛○○）：木生
    哦！我財哥。B（即子○○）：你好你好！A：你現在是怎麼
    樣？B：我剛回來台中而已，我等一下拿過去！A：無啦！你
    現在是怎樣，講到最後直接關機呢！B：沒有啦！手機沒電
    啦！A：我昨天說的很清楚哦！你要拿1萬6給我哦。B：哦！
    我這邊收訊不好，我等一下打電話給你。A：我跟你說，過
    一分鐘如果沒有打來，我就主動捉人了！我這樣跟你說就好
    了！B：好！」，可知係被告辛○○與被害人子○○通話，
    並非被告己○○與被害人子○○通話無疑。是被告己○○辯
    以該二通電話並非伊打的等語，應堪採信。此外，又查無其
    他積極證據，足認被告二人有何公訴人所指訴上開恐嚇危害
    安全犯行，既無證據證明被告二人此部分犯罪，依法均應諭
    知無罪之判決。
丙、據上論斷，應依刑事訴訟法第二百九十九條第一項前段、第
    三百零一條第一項前段，刑法第二十八條、第三百四十四條
    、第四十七條第一項、第四十一條第一項前段、第二項、第
    五十一條第五款、第七十四條第一項第一款、第三十八條第
    一項第二款，刑法施行法第一條之一，判決如主文。
本案經檢察官癸○○到庭執行職務。
中    華    民    國    97    年    1     月    23    日
                  刑事第一庭    法  官  朱光國
上正本證明與原本無異。
如不服本判決，應於收受送達後10日內向本院提出上訴書狀（應
敘述具體理由並附繕本）。
上訴書狀如未敘述理由，應於上訴期間屆滿後20日內補提理由書
於本院。
                                書記官  張孝妃
中    華    民    國    97    年    1     月    23    日
附表一：
┌─┬───┬───────┬────────┬──────────────┐
│編│借款人│借款時地      │借款金額        │約定利息及提供擔保          │
│號│      │              │新台幣（元）    │新台幣（元）                │
├─┼───┼───────┼────────┼──────────────┤
│１│丑○○│96年3月2日，在│先借款4萬元（預 │每10日為1期，每借1萬元，每期│
│  │      │臺中市南區崇倫│扣利息8千元及保 │利息2千元或1千元。丑○○交付│
│  │      │北街25號4樓之8│管等費用2千5百元│國民身分證、戶籍謄本、95年9 │
│  │      │丑○○住處    │，實拿2萬9千5百 │月遠傳電信費帳單各1張，及簽 │
│  │      │              │元）；又於同日借│發發票日96年3月2日、未載到期│
│  │      │              │款3萬元（預扣利 │日面額7萬元本票各3張，書立96│
│  │      │              │息3千元及手續費2│年3月2日借收據、切結書各1張 │
│  │      │              │千元，實拿2萬5千│（內載借款21萬元，還款日96年│
│  │      │              │元）            │6月2日）以供擔保。丑○○給付│
│  │      │              │                │利息至96年5月上旬某日，而本 │
│  │      │              │                │金迄今未清償。              │
├─┼───┼───────┼────────┼──────────────┤
│２│庚○○│96年3月7日，在│借款4萬元（預扣 │每10日為1期，每借1萬元，每期│
│  │      │臺中縣太平市某│利息4千元，實拿 │利息1千元。庚○○交付國民身 │
│  │      │處路旁        │3萬6千元）      │分證、戶籍謄本各1張，及簽發 │
│  │      │              │                │發票日96年3月7日、未載到期日│
│  │      │              │                │面額4萬元本票各3張，書立96年│
│  │      │              │                │3月7日借收據、切結書各1張（ │
│  │      │              │                │內載借款12萬元，還款日96年6 │
│  │      │              │                │月7日）以供擔保。庚○○給付 │
│  │      │              │                │利息至96年5月上旬某日，而本 │
│  │      │              │                │金迄今未清償。              │
├─┼───┼───────┼────────┼──────────────┤
│３│子○○│96年3月8日，在│借款4萬元（預扣 │每10日為1期，每借1萬元，每期│
│  │      │臺中市○○路路│利息4千元，實拿 │利息1千元。子○○交付國民身 │
│  │      │邊            │3萬6千元）      │分證1張、汽車行車執照1張、第│
│  │      │              │                │一產物保險股份有限公司強制汽│
│  │      │              │                │車責任保險保險證及保險費收據│
│  │      │              │                │各1張、戶口名簿影本1張、房屋│
│  │      │              │                │租賃契約書1張、汽（機）車過 │
│  │      │              │                │戶登記書1張、96年3月17日所簽│
│  │      │              │                │發委託書、讓渡書各1張（內載 │
│  │      │              │                │讓渡其所有車牌號碼7053HV三陽│
│  │      │              │                │轎車1輛），及簽發發票日96年3│
│  │      │              │                │月8日、未載到期日面額4萬元本│
│  │      │              │                │票各3張，書立96年3月8日借收 │
│  │      │              │                │據、切結書各1張（內載借款12 │
│  │      │              │                │萬元，還款日96年6月8日）以供│
│  │      │              │                │擔保。子○○給付利息至96年5 │
│  │      │              │                │月10日，本金已陸續於96年9月 │
│  │      │              │                │間清償。                    │
│  │      ├───────┼────────┼──────────────┤
│  │      │96年5月7日，在│借款5萬元（預扣 │每10日為1期，每借1萬元，每期│
│  │      │臺中市○○路路│利息5千元，實拿 │利息1千元。子○○簽發發票日 │
│  │      │邊            │4萬5千元）      │96年5月7日、未載到期日面額5 │
│  │      │              │                │萬元本票各3張，書立96年5月7 │
│  │      │              │                │日借收據、切結書各1張（內載 │
│  │      │              │                │借款15萬元，還款日96年8月7日│
│  │      │              │                │）以供擔保。子○○給付利息至│
│  │      │              │                │96年5月10日，本金已陸續於96 │
│  │      │              │                │年9月間清償。               │
├─┼───┼───────┼────────┼──────────────┤
│４│丙○○│96年3月12日， │借款15萬元（預扣│每10日為1期，每借1萬元，每期│
│  │      │在臺中市太原八│利息3萬元，實拿 │利息2千元。丙○○交付國民身 │
│  │      │街82之3號3樓之│12萬元）        │分證影本2張、中華民國護照1本│
│  │      │1丙○○住處附 │                │，及簽發發票日96年3月12日、 │
│  │      │近            │                │未載到期日面額15萬元本票各3 │
│  │      │              │                │張，書立96年3月12日借收據、 │
│  │      │              │                │切結書各1張（內載借款45萬元 │
│  │      │              │                │，還款日96年6月12日）以供擔 │
│  │      │              │                │保。丙○○給付利息至96年5月 │
│  │      │              │                │上旬某日，而本金迄今未清償。│
│  │      ├───────┼────────┼──────────────┤
│  │      │96年3月23日， │借款5萬元（預扣 │每10日為1期，每借1萬元，每期│
│  │      │在臺中市太原八│利息7千5百元，實│利息1千5百元。丙○○簽發發票│
│  │      │街82之3號3樓之│拿4萬2千5百元） │日96年3月23日、未載到期日面 │
│  │      │1丙○○住處附 │                │額20萬元本票各3張，書立96年3│
│  │      │近            │                │月23日借收據、切結書各一張（│
│  │      │              │                │內載借款60萬元，還款日96年6 │
│  │      │              │                │月23日）以供擔保。丙○○給付│
│  │      │              │                │利息至96年5月上旬某日，而本 │
│  │      │              │                │金迄今未清償。              │
├─┼───┼───────┼────────┼──────────────┤
│５│甲○○│96年4月4日，在│借款3萬元（預扣 │每10日為1期，每借1萬元，每期│
│  │      │臺中市西屯區逢│利息6千元及手續 │利息2千元。甲○○交付國民身 │
│  │      │甲路225巷42號 │費2千元，實拿2萬│分證1張（已發還）、英國保誠 │
│  │      │14樓之5甲○○ │2千元）         │人壽名片1張、中華電信股份有 │
│  │      │住處附近      │                │限公司96年2月份繳費通知，及 │
│  │      │              │                │簽發發票日96年4月4日、未載到│
│  │      │              │                │期面額3萬元本票各3張，書立96│
│  │      │              │                │年4月4日借收據、切結書各1張 │
│  │      │              │                │（內載借款9萬元，還款日96年7│
│  │      │              │                │月4日）以供擔保。甲○○給付 │
│  │      │              │                │利息至96年5月4日，本金3萬元 │
│  │      │              │                │於96年10月2日簽和解書時清償 │
│  │      │              │                │。                          │
├─┼───┼───────┼────────┼──────────────┤
│６│丁○○│96年4月18日， │借款4萬元（預扣 │每10日為1期，每借1萬元，每期│
│  │      │在臺中市南區崇│利息6千元及手續 │利息1千5百元。丁○○交付國民│
│  │      │倫北街25號4樓 │等費用3千5百元，│身分證、戶籍謄本各1張，及簽 │
│  │      │之8丁○○住處 │實拿3萬零5百元）│發發票日96年4月18日、未載到 │
│  │      │              │                │期日面額4萬元本票各3張，書立│
│  │      │              │                │96年4月18日借收據、切結書各1│
│  │      │              │                │張（內載借款12萬元，還款日96│
│  │      │              │                │年7月18日）以供擔保。丁○○ │
│  │      │              │                │給付利息至96年5月上旬某日， │
│  │      │              │                │而本金迄今未清償。          │
│  │      ├───────┼────────┼──────────────┤
│  │      │96年5月6日，在│借款4萬元（預扣 │每10日為1期，每借1萬元，每期│
│  │      │臺中市南區崇倫│利息6千元、第1次│利息1千5百元。丁○○簽發發票│
│  │      │北街25號4樓之8│即上開借款利息6 │日96年5月6日、未載到期日面額│
│  │      │丁○○住處    │千元及手續等費用│8萬元本票各3張，書立96年5月6│
│  │      │              │2千5百元，實拿2 │日借收據、切結書各1張（內載 │
│  │      │              │萬5千5百元）    │借款24萬元，還款日96年8月6日│
│  │      │              │                │）以供擔保。丁○○給付利息至│
│  │      │              │                │96年5月上旬某日，而本金迄今 │
│  │      │              │                │未清償。                    │
├─┼───┼───────┼────────┼──────────────┤
│７│戊○○│96年4月24日， │借款2萬元（預扣 │每10日為1期，每借1萬元，每期│
│  │      │在臺中市北屯區│利息3千元及保管 │利息1千5百元。戊○○交付國民│
│  │      │北興里三光巷14│等費用1千5百元，│身分證、戶口名簿各1張、83年2│
│  │      │號戊○○住處  │實拿1萬5千5百元 │月17日台灣省台中市北屯區北興│
│  │      │              │）              │里里鄰長名冊1張、台灣水泥股 │
│  │      │              │                │份有限公司股東印鑑證明書、股│
│  │      │              │                │票劃撥通知書各1張、台灣電力 │
│  │      │              │                │公司95年12月份電費收據2張、 │
│  │      │              │                │台灣省自來水公司水費收據2張 │
│  │      │              │                │，及簽發發票日96年4月24日、 │
│  │      │              │                │未載到期日面額2萬元本票各3張│
│  │      │              │                │，書立96年4月24日借收據、切 │
│  │      │              │                │結書各1張（內載借款6萬元，還│
│  │      │              │                │款日96年7月24日）以供擔保。 │
│  │      │              │                │戊○○僅繳交即預扣1次利息至 │
│  │      │              │                │96年5月3日，而本金迄今未清償│
│  │      │              │                │。                          │
└─┴───┴───────┴────────┴──────────────┘
附表二：
門號0000000000、0000000000、0000000000號行動電話各一支（
各含SIM卡一張）及空白借收據一疊、空白讓渡書一張、空白委
託書一張、空白商業本票一本。
附錄論罪科刑法條：
刑法第344條：
乘他人急迫、輕率或無經驗貸以金錢或其他物品，而取得與原本
顯不相當之重利者，處1年以下有期徒刑、拘役或科或併科1千元
以下罰金。


司法院資訊處製作；財團法人民間司法改革基金會備份。
